臺灣臺中地方法院交通事件裁定　　　　 96年度交聲字第165號
原處分機關　交通部公路總局臺中區監理所
聲明異議人
即受處分人　乙○○
上列聲明異議人因違反道路交通管理處罰條例案件，對於交通部
公路總局臺中區監理所於民國九十六年一月十一日所為之中監違
字第裁６０－Ｃ00000000號處分，聲明異議，本院裁定
如下：
    主  文
異議駁回。
    理  由
一、原處分機關略以：聲明異議人即受處分人乙○○（下稱受處
    分人）於民國九十五年十一月十六日十九時二十分許駕駛車
    牌號碼２Ｆ一６３５０號自用小客車，在臺北縣淡水鎮○○
    ○路、水碓街口處，因闖紅燈違規，經臺北縣政府警察局淡
    水分局依違反道路交通管理處罰條例第五十三條第一項當場
    攔查，受處分人於限期內到案申訴，本所遂於九十六年一月
    十一日以中監違字第裁６０－Ｃ00000000號裁決書
    ，裁處罰鍰新臺幣（下同）二千七百元，並依同法第六十三
    條第一項記違規點數三點，逾期則依裁決書處罰主文規定裁
    處，於法並無不合等語。
二、聲明異議意旨略以：受處分人於九十五年十一月十六日十九
    時二十分許，駕駛車號２Ｆ一６３５０號自用小客車，行駛
    在臺北縣淡水鎮○○街，綠燈右轉至同鎮○○○路，因為非
    當地人，所以不知道右轉後馬上又有一個燈號，受處分人見
    該燈號為紅燈馬上停車，因轉彎車速慢所以停車時僅車頭過
    線，而且已經停下來了，此時從路旁冒出一個警察，揮手示
    意受處分人移至路旁，之後即開單舉發，然受處分人於轉彎
    前後無法看到頭頂上的燈號，上該紅燈號誌距離遠又不清楚
    ，且自始至終絕無要闖紅燈之意，爰聲明異議，請求撤銷原
    處分云云。
三、按汽車駕駛人，行經有燈光號誌管制之交岔路口闖紅燈者，
    處新臺幣一千八百元以上五千四百元以下罰鍰；汽車駕駛人
    有五十三條之情形者，除依原條款處罰鍰外，並予記違規點
    數三點，道路交通管理處罰條例第五十三條、第六十三條第
    一項第三款分別訂有明文。
四、受處分人固對於其於上開時、地駕駛車牌號碼２Ｆ一６３５
    ０號自用小客車之事實並不爭執，並有原舉發機關掣開之違
    反道路交通管理事件通知單及裁決書存卷可稽，然仍以上開
    情詞置辯。惟查：
（一）受處分人於九十五年十一月十六日十九時二十分許駕駛車
      牌號碼２Ｆ一６３５０號自用小客車，由臺北縣淡水鎮○
      ○街綠燈右轉至同鎮○○○路，行經同鎮○○○路與水碓
      路口有闖越紅燈之事實，經臺北縣政府警察局淡水分局查
      證明確，有該分局九十五年十二月二十二日北縣警淡交裁
      字第０９５００３３４０６號書函一份在卷可稽，是受處
      分人闖紅燈之違規事實，堪可認定。
（二）證人甲○○即當時舉發之臺北縣政府警察局淡水分局中正
      路派出所警員於本院調查時到院證稱：其於九十五年十一
      月十六日下午七時二十分執勤，車輛停在臺北縣淡水鎮○
      ○○路上等紅綠燈時，旁邊也有車輛，前方橫向大忠街有
      一台車子右轉過來，來到同鎮○○○路、水碓街口時，仍
      然是闖紅燈過來，該車也超越停止線，已經快到同鎮○○
      ○路路口其停車的前方，然後其就請該車輛靠旁邊，受處
      分人就說沒有看到其，並說他是從南部來的，對路不熟，
      叫其不要開單，其就說已經違規，沒有辦法等語綦詳（見
      本院九十六年三月二十日訊問筆錄）。受處分人雖辯稱：
      當時一發現紅燈就停止，有超越停止線，但沒有過斑馬線
      云云。惟證人甲○○到院證稱時亦明確表示：受處分人已
      經衝過來了，超越斑馬線，直接停在證人機車的左方，受
      處分人是慢慢開過來，等到證人攔停受處分人才煞車的等
      語。此外，本院經查亦無任何證據足資證明證人甲○○有
      捏造事實、違法取締之情事，則本其維護交通秩序、安全
      職責所為之當場舉發，自應受到合法、正確之推定。從而
      ，證人甲○○在受處分人違規闖紅燈之情況下當場舉發，
      尚符合上開法律之規定。
（三）受處分人雖辯稱：此路口為陷阱路口，因該號誌距離遠又
      不明顯，且轉彎前後無法看見頭頂上之燈號云云。惟觀之
      卷附受處分人提供之現場照片八張，該燈號雖在左方，但
      路面尚有停止線及斑馬線等標線，足以提醒受處分人應注
      意有無紅綠燈等號誌，況且一旦右轉橫向車道，該車道必
      為紅燈停止之情形為通常之理，駕駛人駕車本即應依交通
      管制之規定，謹慎駕車，以維行車安全、避免危險發生並
      保障其他用路人之安全，交通號誌的設置依道路交通標誌
      標線號誌設置規則第四條第一項規定，標誌、標線、號誌
      之設置、養護及號誌之運轉，由主管機關依其管轄辦理之
      。因此主管機關自得依照各路口的需求狀況作不同的設計
      ，受處分人自有遵守之義務。是受處分人上開所辯，核屬
      卸責之詞，仍無從解免其不依規定闖紅燈之違規責任。
（四）綜上，受處分人確有闖紅燈，而違反道路交通管理處罰條
      例第五十三條第一項之情事，洵堪認定。原處分機關援引
      首揭規定，對於受處分人裁處罰鍰二千七百元，並記違規
      點數三點，逾期則依裁決書處罰主文規定處罰，並無違誤
      。從而，本件聲明異議為無理由，應予駁回。
據上論斷，應依道路交通管理處罰條例第八十七條第二項、道路
交通案件處理辦法第十九條，裁定如主文。
中　　華　　民　　國　　96　　年　　 3　　月　　30　　日
                  交通法庭  　法　官　楊真明
以上正本證明與原本無異。
如不服本裁定，應於送達後五日內向本院提出抗告狀（須附繕本
）。
                              書記官　呂苗澂
中　　華　　民　　國　　96　　年　　3 　　月　　30　　日
